臺灣臺中地方法院民事判決　　　　　　 100年度訴字第2892號
原　　　告　台新國際商業銀行股份有限公司
法定代理人　蔡榮棟
訴訟代理人　洪永鴻
被　　　告　吳有道
訴訟代理人　楊義昌
上列當事人間請求清償借款事件，本院於民國100年12月1日言詞
辯論終結，判決如下：
    主    文
被告應給付原告新臺幣柒拾肆萬柒仟伍佰肆拾伍元，及其中新臺
幣拾捌萬零陸佰陸拾壹元自民國一百年八月三十一日起至清償
日止，按年息百分之二十計算之利息。
訴訟費用由被告負擔。
    事實及理由
一、原告起訴主張：
    被告於民國92年11月4日向原告申請「台新銀行現金卡信用
    貸款」，依約定書第1條之約定，被告得以金融卡提款或轉
    帳方式動撥貸款額度之現金；另依約定書第5條之約定，被
    告應於每月之繳款截止日依約繳納每月應還之金額。詎被告
    自92年11月4日核撥貸款起，僅還款至94年12月9日，自94年
    12月9日後即未再還款，至100年8月30日原告聲請發支付命
    令止，借款尚餘新台幣（下同）747,545元未按期給付（內
    含本金380,661元及利息366,884元）。按約定書第2條之約
    定，系爭貸款之利息計算，依年利率20％按日計息。然如借
    款人未依約繳款，則依約定書第8條之約定，原告得自應付
    還本日或付息日之翌日起至清償日止，改依年利率20％計算
    延滯利息。再按約定書第9條之約定，被告已喪失期限利益
    ，應即清償所有未償還之全部款項並應給付其中本金380,
    661元整及自100年8月31日起至清償日止之延滯利息。爰依
    信用貸款契約請求如訴之聲明所載之金額，並聲明：如主文
    所示。
二、被告則以：被告自92年11月起至94年12月期間，使用信用貸
    款約380,661元，除每月依期日按期繳交最低應繳金額，後
    再依「銀行協商」每月還款18,000元，而還款一年多期間，
    亦已還款10餘萬元，又被告年事已高，多年失業，近來僅靠
    打零工為生，工作收入微薄，家計生活入不敷出，願與原告
    協商降息及分期付款事宜云云，資為抗辯。
三、本件原告前開主張被告向其請領現金卡，並以之提款使用後
    ，尚有積欠借款、利息未還事實，業據原告提出現金卡貸款
    申請書、現金卡信用貸款約定書、借款明細、被告之債權計
    算書及借還款明細等影本各一份為證，而被告之訴訟代理人
    楊義昌就原告所主張之金額，除表示願意協商，請求原告降
    低利息並分期清償外，就原告所主張之金額亦表示無意見，
    是堪認原告前開主張為真實。從而，原告依據兩造間現金卡
    信用貸款契約之消費借貸物返還請求權之法律關係，訴請被
    告應給付如主文第一項所示之金額、利息，洵屬有據，應予
    准許。
四、訴訟費用負擔之依據：民事訴訟法第78條。
中    華    民    國   100    年    12    月    15    日
                  民事第三庭    法  官  陳宗賢
上正本係照原本作成。
如對本判決上訴，須於判決送達後20日內向本院提出上訴狀。如
委任律師提起上訴者，應一併繳納上訴審裁判費。
中    華    民    國   100    年    12    月    15    日
                                書記官